臺灣臺北地方法院小額民事判決
110年度北小字第3785號
原      告  和泰產物保險股份有限公司

法定代理人  顏思齊  
訴訟代理人  蘇尉愷  

            陳國政  
            沈里麟  
            潘素珍  
            朱純伶  
被      告  劉俊    

上列當事人間請求侵權行為損害賠償事件，本院於民國一百一十
年十一月十八日言詞辯論終結，判決如下︰
    主    文
被告應給付原告新臺幣伍萬伍仟貳佰壹拾貳元，及自民國一百一
十年八月十四日起至清償日止，按年息百分之五計算之利息。
原告其餘之訴駁回。
訴訟費用新臺幣壹仟元由被告負擔百分之七十三，餘由原告負擔
。
本判決第一項得假執行。但被告如以新臺幣伍萬伍仟貳佰壹拾貳
元為原告預供擔保，得免為假執行。
    事    實
甲、原告方面：
一、聲明：被告應給付原告新臺幣（下同）七萬五千一百四十元
    ，及自起訴狀繕本送達之翌日（即民國一百一十年八月十四
    日）起至清償日止，按年息百分之五計算之利息。
二、陳述略稱：
  ㈠緣原告承保訴外人即被保險人陳右卿所有車號000-0000號自
    用小客車（下稱系爭汽車），系爭汽車於一百零八年五月二
    十五日十九時三十分許，由訴外人張景隆駕駛行經臺北市中
    山區北安路六三○巷與北安路五八八巷二十弄附近時，遭被
    告劉俊駕駛車號0000－00號自用小客車，因未遵行號誌指示
    行駛而與系爭汽車發生碰撞，並致系爭汽車受損，案經報請
    臺北政府警察局中山分局交通分隊處理在案。
　㈡系爭汽車受損部分經送廠修復後，其車輛修復費用為七萬五
    千一百四十元（含鈑金工資一萬七千六百五十元、烤漆工資
    一萬二千八百七十元、零件四萬四千六百二十元），原告已
    依保險契約給付被保險人，並依保險法第五十三條取得代位
    求償權，爰依侵權行為法律關係請求損害賠償。對臺北市政
    府警察局交通警察大隊覆函資料沒有意見。
三、證據：提出汽車險理賠案號查覆表一件、訴外人行車執照及
    駕駛執照影本各一件、道路交通事故當事人登記聯單影本一
    件、道路交通事故現場圖影本一件、汽車肇責調查報告表影
    本一件、道路交通事故當事人住址資料申請書影本一件、汽
    車險理賠申請書影本一件、發票影本一件、估價單影本二件
    及被告戶籍謄本一件為證。
乙、被告方面：
一、聲明：原告之訴駁回。
二、陳述略稱：對臺北市政府警察局交通警察大隊覆函資料沒有
    意見。被告有闖紅燈沒有錯，雖然是綠燈，但系爭汽車車速
    很快，被告緊急煞車，對方從被告保險桿擦撞過去，當時被
    告的保險桿掉落，系爭汽車的右側門打不開，當初對方說保
    險公司會處理，但被告一直沒有接到通知，過了快二年才接
    到這個訴訟。這麼多金額沒辦法賠償，被告自己的車也修三
    萬多元，沒辦法接受原告所提和解金額，被告為低收入戶，
    還有二個小孩要讀書，當時在警察局說系爭汽車大概修一萬
    多元，結果變七萬多元。
三、證據：無。
丙、本院依職權向臺北市政府警察局交通警察大隊函調本件肇事
    相關資料。
    理    由
一、原告主張之事實，已據其提出汽車險理賠案號查覆表一件、
    訴外人行車執照及駕駛執照影本各一件、道路交通事故當事
    人登記聯單影本一件、道路交通事故現場圖影本一件、汽車
    肇責調查報告表影本一件、道路交通事故當事人住址資料申
    請書影本一件、汽車險理賠申請書影本一件、發票影本一件
    、估價單影本二件及被告戶籍謄本一件為證，復有臺北市政
    府警察局交通警察大隊北市警交大事字第1103018313號函及
    所附道路交通事故現場圖、A3類道路交通事故調查紀錄表、
    道路交通事故當事人登記聯單及道路交通事故照片黏貼紀錄
    表（共二頁）在卷可稽，再參酌被告到庭除對系爭汽車修理
    費有爭執外，並不爭執發生碰撞乙節，原告主張之事實足堪
    信為真實。　　
二、按因故意或過失，不法侵害他人之權利者，負損害賠償責任
    。汽車、機車或其他非依軌道行駛之動力車輛，在使用中加
    損害於他人者，駕駛人應賠償因此所生之損害。負損害賠償
    責任者，除法律另有規定或契約另有訂定外，應回復他方損
    害發生前之原狀。第一項情形，債權人得請求支付回復原狀
    所必要之費用，以代回復原狀。損害賠償，除法律另有規定
    或契約另有訂定外，應以填補債權人所受損害及所失利益為
    限。民法第一百八十四條第一項、第一百九十一條之二、第
    二百十三條第一項、第三項、第二百十六條第一項分別定有
    明文。經查，本件被告因未遵行號誌指示行駛造成系爭汽車
    受有損害，依前揭民法第一百八十四條第一項、第一百九十
    一條之二規定，其應就本件事故負損害賠償責任。
三、次按不法毀損他人之物者，被害人得請求賠償其物因毀損所
    減少之價額，民法第一百九十六條定有明文。所謂因物被毀
    損所減少之價額，得以修復費用為估定標準，但以必要者為
    限。若被害人能證明其物因毀損或減少之價額，超過必要之
    修復費用時，就其差額，仍得請求賠償（最高法院七十七年
    度第九次民事庭會議決議參照）。故被害人得以修理費用作
    為其物因毀損所減少價額之計算依據，但其中以新品更換舊
    品，且因此提高該物整體價值者，該更換之新品即非屬損害
    發生前物之原狀，則該更換新品所支出之費用，應予計算其
    折舊。經查，被告劉俊抗辯系爭汽車維修費用金額過高，而
    系爭汽車雖以七萬五千一百四十元修復，考量該估價單其中
    四萬四千六百二十元部分之品名為「零件」，而關於更新零
    件部分之請求，應以扣除按汽車使用年限計算折舊後之費用
    為限。依行政院公佈之固定資產耐用年數表及固定資產折舊
    率表所示，自用小客車折舊年限為五年，依定律遞減折舊率
    為千分之三百六十九，並以一年為計算單位，其使用期間未
    滿一年者，按實際使用使用之數相當於全年之比例計算之，
    不滿一月者，以一月計算之，而本件系爭汽車於一百零七年
    一月出廠，至一百零八年五月二十五日本件事故發生時使用
    年數為一年四個月，系爭汽車修復費用其中零件四萬四千六
    百二十元部分，扣除如附表所示折舊金額後為二萬四千六百
    九十二元，加上鈑金工資一萬七千六百五十元、烤漆工資一
    萬二千八百七十元，屬必要之修理費用，故原告得請求系爭
    汽車之修理費用為五萬五千二百一十二元（計算式：24,692
    ＋17,650＋12,870＝55,212）。　
四、綜上所述，原告本於保險法第五十三條第一項及民法侵權行
    為法律關係，請求被告給付七萬五千一百四十元，及自起訴
    狀繕本送達翌日（即一百一十年八月十四日）起至清償日止
    ，按年息百分之五計算之利息，其請求於主文第一項之範圍
    內為有理由，應予准許。超過主文第一項範圍之請求，則屬
    無據，應予駁回。
五、本件係小額程序所為被告一部敗訴之判決，依民事訴訟法第
    四百三十六條之二十規定，被告敗訴部分應依職權宣告假執
    行。並依同法第三百九十二條第二項規定，依職權宣告被告
    敗訴部分如供擔保，得免為假執行。
六、本件訴訟費用額，依後附計算書確定如主文所示金額。
七、本件事證已臻明確，兩造其餘攻擊防禦方法，於本判決結果
    不生影響，爰不一一論述，併此敘明。
八、據上論結，原告之訴為一部有理由，一部無理由，並依民事
    訴訟法第七十九條，判決如主文。
中　　華　　民　　國　　110 　年　　12　　月　　16　　日
　　　　　　　　　　          臺北簡易庭   
　　　　　　　　　　          法      官  文衍正
以上正本係照原本作成。
如對本判決不服，須於判決送達後二十日內向本庭（臺北市○○○
路○段○○○○○巷○號）提出上訴狀。（須按他造當事人之人數附繕
本）。如委任律師提起上訴者，應一併繳納上訴審裁判費。
中　　華　　民　　國　　110 　年　　12　　月　　16　　日
  　　　　　　　　　　　　　　書  記  官  高秋芬
訴訟費用計算書：
項        目             金  額（新臺幣）        備  註
第一審裁判費　　           1,000元
合　　　　計　　     　    1,000元 

附錄：
一、民事訴訟法第四百三十六條之二十四第二項：
    對於小額程序之第一審裁判上訴或抗告，非以其違背法令為
    理由，不得為之。
二、民事訴訟法第四百三十六條之二十五：
    上訴狀內應記載上訴理由，表明下列各款事項：
    (一)原判決所違背之法令及其具體內容。
    (二)依訴訟資料可認為原判決有違背法令之具體事實。 
　　　
附表：
年次 折         舊         額  折  舊  後  餘  額   金  額   計    算    方    式 金  額   計  算  方  式  1 16,465 44,620×0.369=16,465 28,155 44,620-16,465=28,155  2 3,463 28,155×0.369×(4/12)=3,463 24,692 28,155-3,463=24,692 註：元以下四捨五入。